【裁判字號】    92,交聲,779
【裁判日期】    921124
【裁判案由】    違反道路交通管理處罰條例聲明異議
【裁判全文】
臺灣臺北地方法院交通事件裁定                    九十二年度交聲字第七七九號
    異議人即
    受處分人  乙○○
右列異議人即受處分人因違反道路交通管理處罰條例案件，對於臺北市交通事件裁決
所中華民國九十二年五月三十日所為之處分（原處分案號：北市裁三字第駕裁二二－
一Ａ0000000號），聲明異議，本院裁定如左：
    主  文
異議駁回。
    理  由
一、按設有禁止停車標誌、標線之處所不得停車，道路交通安全規則第一百十二條第
    一項第四款定有明文，再如汽車駕駛人在設有禁止停車標誌、標線之處所停車者
    ，處新臺幣（下同）六百元以上一千二百元以下罰鍰，道路交通管理處罰條例第
    五十六條第一項第四款定有明文。
二、本件原處分機關認異議人即受處分人乙○○（下稱受處分人）所有三Ｃ六－五二
    三七號自用小客車，於民國九十二年四月二十五日十一時四十五分許，停放在臺
    北市甲○○路二三四號前有禁止停車標線之路段上，經臺北市停車管理處交通助
    理員以拍照方式存證，並以受處分人有違反道路交通管理處罰條例第五十六條第
    一項第四款之行為逕行舉發，嗣受處分人於舉發通知單上所載應到案日期前向原
    處分機關提出申訴，經原處分機關請舉發單位調查結果，仍認受處分人有前述違
    規行為，原處分機關乃於九十二年五月三十日，依道路交通管理處罰條例第五十
    六條第一項第四款及違反道路交通管理事件統一裁罰基準表之規定，裁處受處分
    人九百元罰鍰。
三、訊據受處分人固不否認有於前開時、地停放前揭車輛於前述處所之事實，惟矢口
    否認有何交通違規行為，辯稱當時伊為孕婦，伊至臺北市銀行二樓上廁所，車輛
    並未熄火，且二分鐘即下來，停放處所為劃黃線可臨時停車，伊符合臨時停車之
    要件云云。經查，受處分人所有之前揭車號自用小客車，有於右揭日期停放在右
    揭劃設有黃色實線表示禁止停車之路段乙節，為受處分人所不爭執，並經舉發通
    知單舉發人即臺北市停車管理處交通助理員到庭結證屬實（見本院九十二年十一
    月十二日訊問筆錄），且有違規舉發照片一張在卷足憑。受處分人固以前開情詞
    置辯，惟按臨時停車係指車輛因上、下人、客，裝卸物品，其引擎未熄火，停止
    時間未滿三分鐘，保持立即行駛之狀態，道路交通管理處罰條例第三條第一項第
    九款定有明文，本件受處分人自承伊離開駕駛之車輛上廁所一詞，與上開條文所
    明定臨時停車目的係上、下人、客，裝卸物品之情形已屬有間，又受處分人已離
    開車輛，縱使引擎未熄火，亦非保持立即可行駛之狀態，與前開規定復有未合，
    是受處分人異議之理由要無可採，本件事證明確，其違規行為堪以認定。
四、綜上所述，受處分人所有之上開號牌自用小客車確有在劃設有黃色實線表示禁止
    停車之路段違規停車之行為，是原處分機關依前揭道路交通管理處罰條例第五十
    六條第一項第一款及道路交通管理事件統一裁罰基準表之規定，裁處受處分人罰
    鍰九百元，核無違誤，本件受處分人之異議為無理由，自應將其異議駁回。
據上論斷，應依道路交通案件處理辦法第十九條，裁定如主文。
中      華      民      國    九十二    年    十一    月      二十四    日
                                      臺灣臺北地方法院交通法庭
                                          法  官  鄭  佾  瑩
右正本證明與原本無異
如不服本裁定應於送達後五日內向本院提出抗告狀
                                          書記官  何  適  熹
中      華      民      國    九十二    年     十二   月       三       日


司法院資訊處製作；財團法人民間司法改革基金會備份。
